Inventaris van het archief van de Nederlandse Omroep Stichting (NOS) en rechtsvoorgangers, 1947-2001
Nationaal Archief, Den Haag
- Nederlandse Omroep Stichting (NOS),1969 - 1987, 3
  - Stukken betreffende bijzondere onderwerpen, 3.2
    - Taakuitvoering, 3.2.2
      - Zendtijd, 3.2.2.2
        - Radio, 3.2.2.2.2
          - Uitbreiding van radiozendtijd, 1969 - 1987; 556-559
            - Hilversum III,1969 - 1974, 556
            - Hilversum IV,1974 - 1979, 557
            - Hilversum IV,1980 - 1982, 558
            - Radio 5,1981 - 1987, 559
          - Indeling van radiozendtijd, 1969 - 1987; 560-572
            - 1969 - 1970, 560
            - 1971, 561
            - 1972, 562
            - 1973 - 1974, 563
            - 1975, 564
            - 1976 - 1977, 565
            - 1978 - 1979, 566
            - 1979 - 1981, 567
            - 1982, 568
            - 1983, 569
            - 1984, 570
            - 1985, 571
            - 1986 - 1987, 572
          - Toekenning van zendtijd aan Veronica, 1973 - 1978; 573
          - Coördinatie van de zendtijdkleuring, 1984 - 1987; 574-575
            - Radio 5,1984 - 1987, 574
            - Radio 4,1985 - 1987, 575
        - Televisie, 3.2.2.2.3
          - Toewijzing van televisiezendtijd, 1969 - 1972; 576
          - Verlening van toestemming voor uitzending na 24.00 uur, 1969 - 1977; 577
          - Indeling van de televisiezendtijd, 1969 - 1985; 578-585
            - 1969 - 1970, 578
            - 1971 - 1972, 579
            - 1973 - 1974, 580
            - 1975 - 1976, 581
            - 1977 - 1979, 582
            - 1980 - 1982, 583
            - 1982 - 1984, 584
            - 1984 - 1985, 585
          - Uitbreiding van de televisiezendtijd, 1969 - 1988; 586-595
            - 1970 - 1979, 586
            - 1980, 587
            - 1980 - 1984, 588
            - 1981, 589
            - 1982, jan. - maart, 590
            - 1982, april - mei, 591
            - 1982, juli - 1983, 592
            - 1983 - 1988, 593
            - 1984 - 1985, 594
            - 1986 - 1988, 595
          - Ruiling van de televisiezendtijd, 1974 - 1987; 596
          - Ontvangen toestemming van de regeringscommissaris voor de omroep voor uitzendingen na 24.00 uur (voor de omroepuitzendingen ter kennisname ontvangen), 1978 - 1987; 597
          - Voorbereiding van de invoering derde televisienet, 1982 - 1990; 598-601
            - 1982 - 1984, 598
            - 1984, 599
            - 1985, 600
            - 1986 - 1990, 601
          - Voorbereiding van een voorstel voor het programmaprofiel voor het derde televisienet door de Raad van Beheer, 1984 - 1986; 602-603
            - Deel 1,1984 - 1986, 602
            - Deel 2,1984 - 1986, 603
          - Uitwerking van de inrichting van het derde televisienet, 1986 - 1987; 604-605
            - 1986, 604
            - 1987, 605
        - Regionale en lokale omroepen, 3.2.2.2.4
          - Coördinatie en advisering betreffende de zendtijd van regionale omroepen, 1966 - 1987; 606-609
            - 1966 - 1977, 606
            - 1977 - 1980, 607
            - 1981 - 1984, 608
            - 1985 - 1987, 609
          - Wijziging van zendtijd van regionale omroepen, 1971 - 1987; 610-611
            - Regionale Omroep Zuid (ROZ),1971 - 1987, 610
            - RONO en Radio Friesland,1975 - 1979, 611
          - Herstructurering (zenderstylering) van radiozendtijd, 1972 - 1975; 612
          - Toekenning van zendtijd aan regionale en lokale omroepen, 1975 - 1987; 613-619
            - STAD (Stichting Amsterdamse Draadloze Omroep),1975 - 1987, 613
            - SROB (Stichting Regionale Omroep Brabant),1976 - 1987, 614
            - Radio Noord,1977 - 1981, 615
            - Radio Oost,1978, 616
            - Radio Fryslan,1978 - 1984, 617
            - Radio 1,1985 - 1987, 618
            - Stichting Omroep Drenthe,1987, 619
          - Zendtijdbeschikkingen regionale omroepen, 1980 - 1987; 620
          - Standpuntbepaling betreffende de toekomst van regionale radiozenders, 1982 - 1986; 621
          - Zomer- en winterplanning van de regionale omroepen, 1986 - 1987; 622-623
            - Algemeen, Radio Noord en Radio Fryslan, 622
            - Radio Gelderland en Radio Omroep Zuid, 623
        - Instructieve en educatieve omroepen, 3.2.2.2.5
          - Indeling van zendtijd, 1963 - 1985; 624-629
            - NOT voor Schooltelevisie,1963 - 1985, 624
            - Teleac,1965 - 1985, 625
            - RVU,1966 - 1983, 626
            - Open School,1976 - 1982, 627
            - Educatieve uitzendingen algemeen,1979 - 1985, 628
            - FEDUCO,1983 - 1985, 629
          - Lijsten met uitzendoverzichten, 1963 - 1985; 630-633
            - NOT voor schooltelevisie,1963 - 1980, 630
            - Teleac,1965 - 1985, 631
            - Volwasseneneducatie,1976 - 1982, 632
            - FEDUCO,1985, 633
          - Toekenning van zendtijd aan Teleac, 1964 - 1987; 634-636
            - Televisie,1964 - 1986, 634
            - Radio,1973 - 1980, 635
            - Radio,1981 - 1986, 636
          - Toekenning van zendtijd aan de Stichting Nederlandse Onderwijs Televisie (NOT), 1970 - 1986; 637-639
            - 1970 - 1980, 637
            - 1981 - 1983, 638
            - 1984 - 1986, 639
          - Toekenning van radiozendtijd RVU (Stichting Radio Volksuniversiteit), 1971 - 1987; 640-642
            - Radio,1971 - 1980, 640
            - Radio,1981 - 1987, 641
            - Televisie,1981 - 1987, 642
          - Toekenning van zendtijd ten behoeve van Open School, 1976 - 1978; 643
          - Toekenning van zendtijd aan Open School via de regionale omroep, 1976 - 1985; 644
          - Toekenning van zendtijd voor volwassenen educatie, 1979 - 1983; 645-646
            - 1979 - 1981, 645
            - 1982 - 1983, 646
          - Toekenning van zendtijd in verband met de invoering van een verdiepingsprogramma bij het Jeugdjournaal, 1979 - 1984; 647
          - Toekenning van zendtijd aan de Open Universiteit, 1982 - 1984; 648
          - Toekenning van zendtijd ten behoeve van educatieve programma's, 1982 - 1987; 649
          - Toekenning van zendtijd aan FEDUCO, 1984 - 1985; 650-651
            - 1984, 650
            - 1985, 651
          - Bekostiging van de zendtijd voor Schooltelevisie, 1987; 652
      - Programmacoördinatie, 3.2.2.3
        - Algemeen, 3.2.2.3.1
          - Aanwijzingen aan de omroepen van de Programma Coördinatiecommissie, 1969 - 1974; 653
          - Coördinatie van programma's betreffende oorlog, politiek en etnische culturele minderheden, 1974 - 1983; 654
          - Agenda's en notulen van de vergaderingen van de Onderraad Programmadiensten, 1979 - 1980; 655
          - Coördinatieproblemen met omroepen, 1981 - 1987; 656
          - Planning van de programmering, 1986 - 1987; 657
        - Radio, 3.2.2.3.2
          - Programmaraad Radio, 3.2.2.3.2.1
            - Organisatie, werkwijze en functioneren van de Programmaraad Radio, 1969 - 1986; 658
            - Agenda’s en bijlagen van de vergaderingen van de Programmaraad Radio, 1969 - 1987; 659-692
              - 1969, juni - dec., 659
              - 1970, eerste halfjaar, 660
              - 1970, tweede halfjaar, 661
              - 1971, eerste halfjaar, 662
              - 1971, tweede halfjaar, 663
              - 1972, eerste halfjaar, 664
              - 1972, tweede halfjaar, 665
              - 1973, eerste halfjaar, 666
              - 1973, tweede halfjaar, 667
              - 1974, 668
              - 1975, eerste halfjaar, 669
              - 1975, tweede halfjaar, 670
              - 1976, 671
              - 1977, eerste halfjaar, 672
              - 1977, tweede halfjaar, 673
              - 1978, eerste halfjaar, 674
              - 1978, tweede halfjaar, 675
              - 1979, eerste halfjaar, 676
              - 1979, tweede halfjaar, 677
              - 1980, 678
              - 1981, eerste halfjaar, 679
              - 1981, tweede halfjaar, 680
              - 1982, eerste halfjaar, 681
              - 1982, tweede halfjaar, 682
              - 1983, eerste halfjaar, 683
              - 1983, tweede halfjaar, 684
              - 1984, eerste halfjaar, 685
              - 1984, tweede halfjaar, 686
              - 1985, eerste halfjaar, 687
              - 1985, tweede halfjaar, 688
              - 1986,eerste halfjaar, 689
              - 1986, tweede halfjaar, 690
              - 1987, eerste halfjaar, 691
              - 1987, tweede halfjaar, 692
            - Agenda's en notulen van de vergaderingen van de Secties van de Programmaraad Radio, 1969 - 1987; 693-702
              - Gesproken Woord,1969 - 1971, 693
              - Kunsten en Wetenschappen,1973 - 1976, 694
              - Sport en Recreatie,1974 - 1982, 695
              - Informatieve Programma's,1973 - 1982, 696
              - Informatie en Service,1982 - 1987, 697
              - Cultuur en Educatie,1969 - 1982, 698
              - Regio's en Minderheden,1967 - 1982, 699
              - Muziek,1971 - 1987, 700
              - Cultuur en Recreatie,1982 - 1987, 701
              - Minderheden,1982 - 1987, 702
            - Richtlijnen en aanwijzingen van de Programmaraad Radio, 1980 - 1987; 703
          - Programma Coördinatie Commissie Radio, 3.2.2.3.2.2
            - Werkwijze, huishoudelijk reglement en rechtspositie van de leden van de Programma Coördinatie Commissie Radio, 1967 - 1987; 704
            - Agenda's en bijlagen van de Programma Coördinatie Commissie Radio, 1969 - 1987; 705-711
              - 1969 - 1970, 705
              - 1971 - 1974, 706
                (zonder bijlagen)
              - 1975 - 1976, 707
              - 1977 - 1980, 708
              - 1981 - 1982, 709
              - 1983 - 1984, 710
              - 1985 - 1987, 711
            - Agenda's en notulen van de vergaderingen van de Programma Coördinatie Commissie Radio met het College van Programmaleiders Radio, 1979 - 1980; 712
          - Werkgroepen, 3.2.2.3.2.3
            - Notulen van de vergaderingen van de Werkgroep Hoorspelen, 1969 - 1973; 713
            - Notulen van de vergaderingen van de Subwerkgroep Sport Radio, 1969 - 1987; 714-720
              Ook Sub-Commissie Sport Radio genoemd
              - 1969 - 1974, 714
              - 1975 - 1977, 715
              - 1978 - 1979, 716
              - 1980 - 1981, 717
              - 1982 - 1984, 718
              - 1985, 719
              - 1986 - 1987, 720
            - Notulen van de vergaderingen van de Werkgroep Reportage Radio met vertegenwoordigers van de militaire voorlichtingsdiensten, 1970 - 1977; 721
            - Agenda's en bijlagen van de vergaderingen van de Werkgroep Reportage Radio, 1970 - 1987; 722-727
              - 1969, 722
              - 1970 - 1972, 723
              - 1973 - 1975, 724
              - 1976 - 1979, 725
              - Notulen,1980 - 1982, 726
              - Notulen,1984 - 1987, 727
            - Notulen van de vergaderingen van de Werkgroep Hoorspelen, 1974 - 1976; 728
            - Notulen van de vergaderingen van de Werkgroep Amusement Radio, 1977 - 1980; 729
            - Notulen van de vergaderingen van de Werkgroep Informatie en Radiodrama, 1977 - 1980; 730
          - Andere overlegorganen, 3.2.2.3.2.4
            - Notulen van de vergaderingen van het College van Programmaleiders Radio, 1969 - 1987; 731-748
              - 1969 - 1970, 731
              - 1971, 732
              - 1972, 733
              - 1973, 734
              - 1974, 735
              - 1975, 736
              - 1976, 737
              - 1977, 738
              - 1978, 739
              - 1979, 740
              - 1980, 741
              - 1981, 742
              - 1982, 743
              - 1983, 744
              - 1984, 745
              - 1985, 746
              - 1986, 747
              - 1987, 748
            - Notulen van de vergaderingen van het College van Programmaleiders Radio met de Hoofden van Dienst Radio, 1969 - 1979; 749-750
              - 1969 - 1975, 749
              - 1976 - 1979, 750
            - Notulen van vergadering nr. 299 van het Programma Beleidscollege Radio, 1970; 751
            - Notulen van de vergaderingen van het College van Overleg voor Programmazaken Radio (COPRA), 1970 - 1979; 752-760
              - met agenda's en enkele besluitenlijsten,1970 - 1972, 752
              - 1973 - 1974, 753
              - 1977 - 1978, 754
              - 1975 - 1976, 755
              - 1979, 756
              - met agenda's,1980 - 1981, 757
              - 1982 - 1984, 758
              - 1985 - 1986, 759
              - 1987, 760
            - Notulen van gezamenlijke vergaderingen van het COPA met de CPL-Radio (COP/CPL-Radio), 1987; 761
            - Notulen van de vergaderingen van de Commisse Radionieuwsdienst, 1969; 762
            - Notulen van de vergaderingen van de Commissie Amateuristische Muziekbeoefening, 1976 - 1981; 763
            - Notulen van de vergaderingen van de Overlegcommissie Radio 1, 1985 - 1987; 764
          - NOS-programma's, 3.2.2.3.2.5
            - Programmering algemeen, 1969 - 1977; 765
            - Lijsten van door de NOS uitgezonden programma's, 1969 - 1970; 766
            - Programmering van matinee, zondagmiddag, Kiosk, 1969 - 1979; 767
            - Programmering informatieve programma's, 1969 - 1986; 768
            - Programmering van het zomerseizoen, 1970 - 1975; 769-770
              - 1970 - 1972, 769
              - 1973 - 1975, 770
            - Programmering van het winterseizoen, 1970 - 1975; 771-774
              - 1969 - 1970, 771
              - 1970 - 1971, 772
              - 1971 - 1972, 773
              - 1972 - 1975, 774
            - Programmering van het zomer- en winterseizoen, 1975 - 1988; 775-778
              - 1975 - 1979, 775
              - 1979 - 1981, 776
              - 1981 - 1985, 777
              - 1985 - 1988, 778
          - Overige radioaangelegenheden, 3.2.2.3.2.6
            - Opstelling van richtlijnen voor de programmering, 1969 - 1987; 779
            - Programmering van diverse zenders, 1970 - 1987; 780-791
              - Hilversum 3,1969 - 1970, 780
              - Hilversum 3,1970 - 1983, 781
              - Hilversum 4. Deel 1,1975, 782
              - Hilversum 4. Deel 2,1975, 783
              - Hilversum 4,1976 - 1977, 784
              - Hilversum 4,1978 - 1982, 785
              - Hilversum 5,1981 - 1983, 786
              - Hilversum 5 / Radio 5,1983 - 1987, 787
              - Radio 1,1985 - 1986, 788
              - Radio 1,1986 - 1987, 789
              - Radio 2,1985 - 1986, 790
              - Radio 3 en 4,1985 - 1987, 791
            - Coördinatie van de gezamenlijke programma's, 1970 - 1987; 792-793
              - 1970 - 1978, 792
              - 1979 - 1987, 793
            - Coördinatie van de programmering in de nacht1973-1985., 794
            - Coördinatie van programma's van omroepen, 1969 - 1983; 795-796
              - Deel 1,1969 - 1980, 795
              - Deel 2,1969 - 1983, 796
            - Schema's van de zomer- en winterplanning van de omroepen, 1975 - 1988; 797-801
              - 1975 - 1977, 797
              - 1978 - 1979, 798
              - 1980 - 1983, 799
              - 1984 - 1987, 800
              - 1987 - 1988, 801
            - Behandeling van problemen rond de coördinatie van programma's, 1983 - 1987; 802-803
              - Deel 1,1983 - 1987, 802
              - Deel 2,1983 - 1987, 803
            - Coördinatie van muziekprogramma's, 1967 - 1987; 804
        - Televisie, 3.2.2.3.3
          - Programmaraad Televisie, 3.2.2.3.3.1
            - Organisatie, werkwijze en functioneren van de Programmaraad Televisie, 1966 - 1988; 805
            - Agenda’s en bijlagen van de vergaderingen van de Programmaraad Televisie, 1969 - 1987; 806-837; 1 band en 31 omslagen
              - 1969, juni - dec., 806; 1 band
              - 1970, eerste halfjaar, 807
              - 1970, tweede halfjaar, 808
              - 1971, eerste halfjaar, 809
              - 1971, tweede halfjaar, 810
              - 1972, eerste halfjaar, 811
              - 1972, tweede halfjaar, 812
              - 1973, eerste halfjaar, 813
              - 1973, tweede halfjaar, 814
              - 1974, eerste halfjaar, 815
              - 1974, tweede halfjaar, 816
              - 1975, eerste halfjaar, 817
              - 1975, tweede halfjaar, 818
              - 1976, 819
              - 1977, 820
              - 1978, 821
              - 1979, eerste halfjaar, 822
              - 1979, tweede halfjaar, 823
              - 1980, eerste halfjaar, 824
              - 1980, tweede halfjaar, 825
              - 1981, eerste halfjaar, 826
              - 1981, tweede halfjaar, 827
              - 1982, eerste halfjaar, 828
              - 1982, tweede halfjaar, 829
              - 1983, eerste halfjaar, 830
              - 1983, tweede halfjaar, 831
              - 1984, eerste halfjaar, 832
              - 1984, tweede halfjaar, 833
              - 1985, eerste halfjaar, 834
              - 1985, tweede halfjaar, 835
              - 1986, 836
              - 1987, 837
            - Agenda's en notulen van de vergaderingen van de Secties van de Programmaraad Televisie, 1969 - 1987; 838-848
              - Sectie 2: Sociaal-Maatschappelijke & Politieke Programma's & Journaal,1969 - 1979, 838
              - Sectie 3 en 4: Educatie en Sport,1969 - 1978, 839
              - Sectie 3 en 4: Educatie en Sport,1979 - 1982, 840
              - Sectie 5: Programma's Geestelijke en Maatschappelijke Stromingen,1969 - 1972, 841
              - Sectie 5: Programma's Geestelijke en Maatschappelijke Stromingen,1972 - 1979, 842
              - Aktualiteit en Informatie,1980 - 1985, 843
              - Aktualiteit en Informatie,1986 - 1987, 844
              - Cultuur en Jeugd,1980 - 1982, 845
              - Cultuur en Recreatie,1982 - 1987, 846
              - Educatie,1982 - 1986, 847
              - Vrije Sectie,1982 - 1986, 848
            - Richtlijnen en aanwijzingen van de Programmaraad Televisie, 1970 - 1987; 849
          - Werkgroepen, 3.2.2.3.3.2
            - Notulen van de vergaderingen van de Werkgroep Film, 1969 - 1987; 850-862
              - 1969, 850
              - 1970, 851
              - 1971, 852
              - 1972, 853
              - 1973, 854
              - 1974, 855
              - 1975, 856
              - 1976, 857
              - 1977, 858
              - 1978, 859
              - 1979 - 1980, 860
              - 1981 - 1984, 861
              - 1985 - 1987, 862
          - Andere overlegorganen, 3.2.2.3.3.3
            - Vergaderingen van het Beleidscollege voor Televisie Programmazaken, 1969 - 1970; 863-864
              - Agenda's, notulen en besluitenlijsten,1969 - 1970, 863
              - Vergaderdossiers,1970, 864
            - Agenda’s en bijlagen van de vergaderingen van de Programma Coördinatie Commissie Televisie, 1969 - 1987; 865-879
              - 1969, 865
              - 1970, 866
              - 1971, 867
              - 1972, 868
              - 1973, 869
              - 1974, 870
              - 1975, 871
              - 1976, 872
              - 1977, 873
              - 1978, 874
              - 1979, 875
              - 1980, 876
              - 1981, 877
              - 1982 - 1983, 878
              - 1984 - 1987, 879
            - Agenda's en notulen van de vergaderingen van het College Hoofden TV-diensten, 1970 - 1976; 880-884
              - 1970, 880
              - 1971, 881
              - 1972, 882
              - 1973 - 1974, 883
              - 1975 - 1976, 884
            - Agenda’s, notulen en besluitenlijsten van het College van Overleg voor Programmazaken Televisie (COP Televisie), 1971 - 1975; 885-886
              - 1971 - 1972, 885
              - 1973 - 1975, 886
            - Stukken betreffende de programmacoördinatie behandeld door de Raad van Beheer, 1971 - 1981; 887
            - Notulen van de vergadering op 5 juli van de Commissie "Sesame Street", 1972; 888; 1 stuk
            - Agenda's en bijlagen van de gecombineerde vergaderingen van het COP/CPL TV (College van Programmaleiders Televisie), 1975 - 1987; 889-939
              - 1975, 889
              - 1976, jan. - maart, 890
              - 1976, april - juni, 891
              - 1976, juli - sept., 892
              - 1976, okt. - dec., 893
              - 1977, 894
              - 1978, jan. - maart, 895
              - 1978, april - mei, 896
              - 1978, juni - aug., 897
              - 1978, sept. - dec., 898
              - 1979, maart - april, 899
              - 1979, mei - juni, 900
              - 1979, juli - aug., 901
              - 1979, sept., 902
              - 1979, aug. - okt., 903
              - 1979, nov. - dec., 904
              - 1980, jan. - febr., 905
              - 1980, maart - mei, 906
              - 1980, juni - sept., 907
              - 1980, okt. - dec., 908
              - 1981, jan. - febr., 909
              - 1981, maart - mei 4, 910
              - 1981, mei 18 - juni, 911
              - 1981, juli - sept., 912
              - 1981, nov. - dec., 913
              - 1982, jan., 914
              - 1982, febr. - maart, 915
              - 1982, april - mei, 916
              - 1982, juni - juli, 917
              - 1982, aug. - sept. 13, 918
              - 1982, sept. 27 - okt., 919
              - 1982, nov. - dec., 920
              - 1983, jan. - maart, 921
              - 1983, april - mei, 922
              - 1983, juni - juli, 923
              - 1983, aug. - okt. 17, 924
              - 1983, okt. 31 - dec., 925
              - 1984, jan. - febr., 926
              - 1984, maart - mei, 927
              - 1984, juni - juli, 928
              - 1984, sept. - okt., 929
              - 1984, nov. - dec. 11, 930
              - 1984, dec.17 - 31, 931
              - 1985, jan. - april, 932
                Stukken mei-dec. ontbreken
              - 1986, jan. - maart, 933
              - 1986, april - aug., 934
              - 1986, sept. - dec., 935
              - 1987, jan. - maart, 936
              - 1987, april - aug., 937
              - 1987, sept. - okt., 938
              - 1987, nov. - dec., 939
            - Notulen van de gecombineerde vergaderingen van het COP/CPL TV, 1975 - 1987; 940-949
              CLP ook genoemd College Hoofden TV-diensten
              - 1975 - 1976, 940
                Ook agenda’s en besluitenlijsten
              - 1977 - 1978, 941
              - 1979, 942
              - 1980, 943
              - 1981, 944
              - 1982, 945
              - 1983, 946
              - 1984, 947
              - 1985, 948
              - 1986 - 1987, 949
          - NOS-programma's, 3.2.2.3.3.4
            - Programmering van het zomerseizoen, 1969 - 1986; 950-952
              - 1969 - 1974, 950
              - 1974 - 1983, 951
              - 1983 - 1986, 952
            - Programmering van het winterseizoen, 1969 - 1984; 953-958
              - 1969 - 1970, 953
              - Deel 1,1970 - 1972, 954
              - Deel 2,1970 - 1972, 955
              - 1972 - 1975, 956
              - 1975 - 1981, 957
              - 1981 - 1984, 958
          - Overige televisieaangelegenheden, 3.2.2.3.3.5
            - Rapporten 'Mogelijkheden voor een derde televisienet' en 'Programmaprofiel Nederland 3', 1984 - 1985; 959
            - Beleidsbepaling betreffende omroep en ontwikkelingssamenwerking en het programmabeleid na de Mediaweg, 1981 - 1985; 960
            - Coördinatie van de gezamenlijke programma's, 1970 - 1987; 961-965
              - 1970 - 1971, 961
              - 1972 - 1973, 962
              - 1974, 963
              - 1975 - 1980, 964
              - 1981 - 1987, 965
            - Behandeling van problemen betreffende de coördinatie van programma's, 1974 - 1988; 966-970
              - 1974 - 1975, 966
              - 1976 - 1977, 967
              - 1978 - 1983, 968
              - 1983 - 1985, 969